【裁判字號】    90,自,227
【裁判日期】    900620
【裁判案由】    傷害
【裁判全文】
臺灣臺北地方法院刑事裁定                            九十年度自字第二二七號
    自  訴  人  乙○○
    被      告  丁○○
右列被告因傷害案件，經自訴人提起自訴，本院裁定如左：
    主  文
自訴駁回。
    理  由
一、按法院或受命推事於自訴案件第一次審判期日前訊問及調查結果，如認為案件有
    刑事訴訟法第二百五十二條至第二百五十四條之情形者，得以裁定駁回其自訴，
    同法第三百二十六條第三項定有明文。
二、本件自訴意旨略稱：伊自八十九年九月二十八日受僱擔任一龍起重公司挖土機操
    作員，於凌晨接受安扁砂石場負責人丁○○之委託，挖掘化糞池坑，於當日換裝
    挖土機之挖斗時，丁○○擅自操作挖土機，致挖斗連桿下垂，壓傷伊左手，使左
    手中指、無名指、小指受傷流血，為此提起自訴云云。
三、按犯罪事實應依證據認定之，無證據不得推定其犯罪事實，又不能證明被告犯罪
    者應諭知無罪之判決，刑事訴訟法第一百五十四條及第三百零一條第一項分別定
    有明文。又刑事訴訟法上所謂認定事實之證據，係指足以認定被告確有犯罪行為
    之積極證據而言，該項證據自須適合於被告犯罪事實之認定，始得採為斷罪資料
    ，事實之認定應憑證據，如未發現相當證據，或證據不足以證明，自不能以推測
    或擬制之方法，以為裁判之依據，告訴人之告訴，係以使被告受刑事訴追為目的
    ，是其陳述是否與事實相符，仍應調查其他證據以資審認。上開意旨，分別有最
    高法院二十九年上字第三一○五號、四十年臺上字第八六號、五十二年臺上字第
    一三○○號、四十六年臺上字第二六○號、五十一年臺上字第五八號判例可資參
    照。
四、訊據被告堅決否認有上揭犯行，辯稱：自訴人酒後工作，注意力不集中，且天候
    不良，伊當時在距離自訴人五公尺外觀看自訴人更換挖斗，並未擅自坐上挖土機
    駕駛台，自訴人於更換挖斗時，不慎遭挖斗上方脫落掉下來之鐵條擊中，致其左
    手受傷，伊見自訴人受傷，乃上前詢問傷勢，並責怪其何以酒後工作，詎自訴人
    竟因此心生不悅，誣指伊操作機器不當使其受傷等語置辯。本院經查，自訴人左
    手所受傷害，有國軍松山醫院附設民眾診療服務處診斷證明書一紙在卷可稽，據
    自訴人所指，此一傷勢係因被告擅自操作挖土機所致，自訴人就其上開指訴，聲
    請傳訊證人甲○○、丙○○二人，茲據證人甲○○證述：「（問：八十九年九月
    二十八日自訴人有否受被告委託幫忙挖化糞池？）知道，現場的挖土機是自訴人
    開過來的，一般我下班時間是八、九點，我離開時看到自訴人還在現場，我只看
    到他一個人，我沒有與他說話，也沒有注意到他有沒有喝酒。隔天，我聽我員工
    說才知道自訴人的手受傷，事後自訴人他才說他的手被夾到，如何受傷的事，都
    沒有人看到，我後來聽我員工有兩種說法，有說被告操作挖土機不當，造成自訴
    人受傷，有說是自訴人自己操作不當而受傷，他們各說各話，我沒有親眼看到所
    以無法判斷真偽。」、另證人丙○○則證稱：「（問：八十九年九月二十八日自
    訴人有否受被告委託幫忙挖化糞池？）那天晚上我看到他們二人在現場工作，我
    看到時的距離五十公尺以上，他們做什麼事情我不清楚。當天我沒注意自訴人有
    否喝酒，被告是砂石場的老闆，我在那裡工作不是被告委託，被告是否委託自訴
    人挖化糞池我不知道當天晚上我上班時我沒有看到他們二人吵架，到後來自訴人
    走來我們工地說他手受傷被夾到流血，他只是說被夾到，沒有說是誰害他受傷，
    我當時沒有聞道他身上有酒味。當天被告並沒有過來我們工地。幾天後，自訴人
    手包紮好，曾經到我工地走動。」（參本院九十年五月八日訊問筆錄），是證人
    之證詞並無法證明自訴人手部傷害確係被告所肇致，除此而外，自訴人則無法提
    出其他證據供本院佐參，是自訴人固然手部受有傷害，惟其傷害究係因何而來，
    何人所為，並無證據得以證明，自訴人所憑藉者，僅其指訴爾，本院認為本案自
    訴人所提證據資料尚屬薄弱，不足以證明被告確有上揭違法行為，此外，復查無
    其他積極證據證明被告確有自訴意旨所指犯行，既無法證明被告犯罪，參酌上揭
    說明，本件自訴應予駁回。
據上論結，應依刑事訴訟法第三百二十六條第三項、第二百五十二條第十款，裁定如
主文。
中    華    民    國      九十      年      六        月      二  十    日
                                      臺灣臺北地方法院刑事第九庭
                                          法  官  汪  漢  卿
右正本證明與原本無異
如不服本裁定應於送達後五日內向本院提出抗告狀
                                          書記官  石  幸  代
中    華    民    國      九十      年      六        月      二十六    日


司法院資訊處製作；財團法人民間司法改革基金會備份。
